# 求助陈版债转股

提问人：WelldoneIM闫 时间：2022-03-27 20:07:45
陈老师，您好，我公司为污水处理行业，TOT模式，现处于运营阶段。现在我公司向集团财务公司借款因我公司注册资本金未缴足（已过章程约定注资时间），集团财务公司不借。我公司为集团全资，注册资本金 3000 万，已实收 500 万，还有 2500 万未缴。但同时应付集团往来款 7000 多万，其中 6000 万为集团收购我公司的收购款，我公司借：长期应收款 6000 贷：其他应付款-集团。其余 1000 多万为我公司与集团内部日常运营的上划下拨往来款。现在可以应付往来款转成我公司的资本金吗？需要签协议或者别的什么流程吗？烦请陈老师不吝赐教，谢谢。

回答人：chenyiwei
这种情况是打算债转股。此前《公司注册资本登记管理规定（ 2014 年修订）》第七条中对债转股有以下规定，但该规定目前已经废止，暂时未查到替代该规定的后续规定。
第七条 债权人可以将其依法享有的对在中国境内设立的公司的债权，转为公司股权。
转为公司股权的债权应当符合下列情形之一：
(一)债权人已经履行债权所对应的合同义务，且不违反法律、行政法规、国务院决定或者公司章程的禁止性规定；
(二)经人民法院生效裁判或者仲裁机构裁决确认；
(三)公司破产重整或者和解期间，列入经人民法院批准的重整计划或者裁定认可的和解协议。
用以转为公司股权的债权有两个以上债权人的，债权人对债权应当已经作出分割。
债权转为公司股权的，公司应当增加注册资本。
债转股验资理论上是可行的，但实务中较为麻烦，事务所执业风险较高。